【裁判字號】    95,訴,1751
【裁判日期】    951012
【裁判案由】    侵權行為損害賠償
【裁判全文】
臺灣板橋地方法院民事判決              95年度訴字第1751號
原      告  乙○○
被      告  甲○
                        樓
上列當事人間請求損害賠償事件，經刑事庭移送前來（95年度附
民字第167 號），本院於民國95年9 月28日言詞辯論終結，判決
如下：
    主  文
被告應給付原告新台幣貳萬參仟伍佰貳拾元及自民國95年6 月19
日起至清償日止按年息百分之五計算之利息。
原告其餘之訴駁回。
訴訟費用由被告負擔十分之一，餘由原告負擔。
本判決第一項得假執行。
原告其餘假執行之聲請駁回。
    事實及理由
一、原告起訴主張：原告受雇於他人販售中國風服飾，於95年1
    月16日凌晨4 時50分許，在台北縣板橋市○○路○ 段101 號
    早餐店前，遭不詳姓名之人趁原告進入早餐店之際，將原告
    用以搭載販售衣物之自用小貨車強行開走，原告所販售之衣
    物一千餘件價值新台幣（下同）676880元亦遭一併搶走，被
    告係服飾業攤販，明知真實姓名不詳綽號「阿坤」之人所兜
    售之中國風服飾，係來路不明之贓物，竟基於故買贓物之犯
    意，於95年1 月17日下午，在台北縣五股鄉五福市場，以每
    件130 元之價格買進255 件，貨款之一部先以「阿坤」積欠
    之12000 元扣抵，餘款2 萬元由被告以現金支付給「阿坤」
    ，被告再於翌日將上開衣物255 件出售予訴外人鄭美蓮，嗣
    於同年月19日，原告發覺鄭美蓮在台北縣中和市華新市場販
    售上開衣物，遂報警查獲，扣得鄭美蓮販售剩餘衣物213 件
    。原告遭搶服飾總金額為676880元，原告之老闆要求原告賠
    償，又衣物與小貨車被搶，有七天無法營業，以每日收入
    5000元計算，原告受有營業損失35000 元，被告應予賠償。
    為此請求被告給付711880元及自起訴狀繕本送達翌日起至清
    償日止按年息百分之五計算之利息。並願供擔保請准宣告假
    執行。
二、被告則以：伊僅係買到贓物，並未行搶，不應由其負擔全部
    之損失。並聲明：原告之訴及其假執行之聲請均駁回。
三、原告主張被告故買贓物並將衣物255 件轉售予訴外人鄭美蓮
    之事實，業據鄭美蓮於警訊時供稱：伊向甲○購買褲子67件
    、背心33件、上衣155 件等語（見95年度偵字第8668號卷第
    20頁），並有販售剩餘衣褲扣案可證，業據原告於警訊後領
    回，有贓物認領保管單足憑（附於上開偵查卷第48頁），經
    調卷查明，且為被告所不爭執，此部分堪信為真實。
四、按因故意或過失，不法侵害他人之權利者，負損害賠償責任
    。故意以背於善良風俗之方法，加損害於他人者亦同，民法
    第184 條第1 項定有明文。原告受雇他人販售衣物，對於衣
    物有管領權，得向其老闆收取衣物售價二成之金額作為工作
    所得，其餘八成收入必須回繳給老闆，被告故買贓物，侵害
    原告之管領權，致原告必須對其老闆賠償衣物售價之八成，
    且損失衣物二成之利益，自得請求被告賠償。次查原告雖稱
    被搶一千餘件，而請求被告賠償一千餘件衣物之價額，惟被
    告故買贓物之件數僅有255 件，並無證據證明係被告將該一
    千餘件衣物搶走，自不能請求被告賠償全部衣物之損失。次
    查原告領回213 件，有褲子50件、背心2 件、上衣161 件（
    見贓物認領保管單），惟據訴外人鄭美蓮於警訊所供稱：伊
    向甲○購買褲子67件、背心33件、上衣155 件等語，可知原
    告所領回之上衣較被告出售予鄭美蓮之上衣為多，故原告僅
    得向被告請求褲子、背心被販售之損失，查褲子被販售17件
    （67-50=17）、背心31件（33-2=31）， 又依原告庭提其購
    入背心之售價每件為490 元，褲子每件單價490 元（見卷第
    18頁），是原告得請求被告賠償23520 元（17+31=48，
    48x490=23520）。至於原告另請求被告賠償營業損失乙節，
    因無證據證明被告為搶走貨車與衣物之人，且被告出售予鄭
    美蓮之衣物僅為255 件，原告業已領回213 件，原告因被告
    故買贓物之行為所受損害，僅有48件，尚不致於造成原告七
    天不能營業，故原告此部分之請求，洵屬無據，不應准許。
五、原告得請求被告賠償23520 元及自95年6 月19日即起訴狀繕
    本送達翌日起至清償日止按年息百分之五計算之利息，為有
    理由，應予准許，逾此範圍之請求，為無理由，應予駁回。
    本院命被告之給付未逾50萬元，爰依民事訴訟法第389 條第
    1 項第5 款規定，依職權宣告假執行。原告其餘假執行之聲
    請，因訴之駁回而失所依附，不予准許。
六、結論：本件原告之訴，為一部有理由，一部無理由，並依民
    事訴訟法第79條、第389 條第1 項第5 款，判決如主文。
中    華    民    國    95    年    10    月    12    日
                  民事第三庭    法  官  陳映如
以上正本，係照原本作成。
如對本判決上訴，須於判決送達後20日內向本院提出上訴狀
中    華    民    國    95    年    10    月    12    日
                                書記官  李錦輝


司法院資訊處製作；財團法人民間司法改革基金會備份。
